【裁判字號】    99,交聲,218
【裁判日期】    990114
【裁判案由】    聲明異議
【裁判全文】
臺灣臺中地方法院交通事件裁定         99年度交聲字第218號
原處分機關  交通部公路總局臺中區監理所
受處分人    甲○○
上列受處分人因違反道路交通管理處罰條例案件，對於交通部公
路總局臺中區監理所民國九十八年十二月十七日所為之處分（中
監違字第裁六０－ＶＰ0000000號），聲明異議，本院裁
定如下：
    主    文
異議駁回。
    理    由
一、原處分意旨略以：異議人即受處分人（下稱受處分人）甲○
    ○所有之車牌號碼一五二五－ＳＨ號自用小客車，於民國九
    十八年九月八日下午二時二十四分許，在屏東縣轄區臺二十
    六線十四公里（車城分駐所前）南下車道處，因「駕車行經
    有燈光號誌管制之交岔路口闖紅燈」違規，經屏東縣政府警
    察局恆春分局依違反道路交通管理處罰條例第五十三條第一
    項逕行舉發，受處分人於應到案日期前到案陳述，惟對原舉
    發單位函復仍有不服，本所遂於九十八年十二月十七日以中
    監違字第裁六０－ＶＰ0000000號裁決書裁處罰鍰新
    臺幣（下同）二千七百元，並記違規點數三點等語。
二、受處分人異議意旨略以：舉發單內兩張採證照片中均有亮起
    剎車燈號，顯係是在行經路口，有某種因素而緊急剎車動作
    時之位移，先後照片相隔八秒，若是闖紅燈其距離差距豈止
    於斑馬線之小距離，這可以正常車速換算距離。伊為安全起
    見，若急速剎車恐遭後跟車追撞，才有停於斑馬線上之終止
    點。請執行單位及裁決法院體恤民間景氣不好、賺錢不易，
    改以逾線受罰條例裁罰等語。
三、按汽車駕駛人，行經有燈光號誌管制之交岔路口闖紅燈者，
    處新臺幣一千八百元以上五千四百元以下罰鍰，道路交通管
    理處罰條例第五十三條第一項定有明文。又汽車駕駛人有第
    五十三條之情形者，除依原條款處罰鍰外，並予記違規點數
    三點，道路交通管理處罰條例第六十三條第一項第三款亦有
    明定。又再按汽車行駛至交岔路口，其行進、轉彎，應遵守
    燈光號誌；車輛面對圓形紅燈表示禁止通行，不得超越停止
    線或進入路口，道路交通安全規則第一百零二條第一項第一
    款、道路交通標誌標線號誌設置規則第二百零六條第五款亦
    分別定有明文。
四、經查：
(一)、本件受處分人甲○○所有之車牌號碼一五二五－ＳＨ號自
      用小客車，於九十八年九月八日下午二時二十四分許，在
      屏東縣轄區內臺二十六線十四公里（車城分駐所前）南下
      車道處，因「駕車行經有燈光號誌管制之交岔路口闖紅燈
      」違規，經屏東縣政府警察局恆春分局依採證照片逕行舉
      發等情，有屏東縣政府警察局屏警交字第ＶＰ00000
      00號舉發違反道路交通管理事件通知單、交通部公路總
      局臺中區監理所中監違字第裁六０－ＶＰ0000000
      號違反道路交通管理事件裁決書各一紙及採證照片二幀在
      卷可稽，合先敘明。
(二)、惟查交通部八十二年四月二十二日交路（八二）字第００
      九八一一號函釋略以：有關「闖紅燈」行為之認定，無繪
      設路口範圍者，以車輛無視於紅燈號誌，而有穿越路口之
      企圖，其車身並已伸越停止線並足以妨害其他方向人（若
      有行人穿越道）、車通行者，亦以闖紅燈論。本件受處分
      人所有之前揭自用小客車確於上開時間、地點，於無繪設
      （網狀黃線區）路口範圍處面對圓形紅燈亮起時該車後輪
      已駛越停止線，其車輛無視於紅燈號誌，竟續行前進，顯
      有穿越路口之企圖，其車身並已超越行人穿越道足以妨害
      其他方向人（若有行人穿越道）、車通行等情，有屏東縣
      政府警察局恆春分局九十八年十一月十七日恆警交裁字第
      ０九八００一七四二四號函附卷可佐，並有現場採證照片
      二幀在卷足憑。參諸照片所示，明顯可見受處分人駕駛前
      揭車輛於紅燈亮起時闖紅燈駛越停止線後，猶繼續前進，
      更超越路中所繪設之行人穿越道標線，足認受處分人所有
      前開自用小客車於號誌顯示變為紅燈後，行駛進入路口之
      行為無疑，參酌前揭函釋，自應視為闖紅燈之違規行駛無
      誤。
(三)、又受處分人雖辯稱：先後照片相隔八秒，若是闖紅燈其距
      離差距豈止於斑馬線之小距離云云。然查，依採證照片所
      示，第一張照片係紅燈後之一點一秒，第二張照片為紅燈
      後之一點九秒，兩張照片僅相隔零點八秒，受處分人認兩
      張照片之拍攝時間相隔八秒，容有誤會。至受處分人雖辯
      稱，係因有某種因素，而緊急剎車時之位移或為安全起見
      ，若急速剎車，恐遭後跟車追撞云云，然參諸上開照片所
      示，受處分人所有之前開車輛前後並無其他車輛跟行，亦
      無其他跡象顯示有何因素致其緊急剎車位移或為安全起見
      避免遭後跟車追撞而續行往前，且依採證照片第二張所示
      ，受處分人通過路口時之車速達每小時三十四公里，實難
      認受處分人係有停等紅燈之情形，足認受處分人上開所辯
      ，顯係事後卸責之詞，尚不足採。
五、綜上所述，受處分人所有之車牌號碼一五二五－ＳＨ號自小
    客車確有於前揭時、地闖紅燈之違規行為，原處分機關依道
    路交通管理處罰條例第五十三條第一項、第六十三條第一項
    第三款及違反道路交通管理事件統一裁罰基準表之規定，裁
    處受處分人罰鍰二千七百元，並記違規點數三點，核屬無誤
    ，本件異議為無理由，應予以駁回。
六、據上論斷，應依道路交通管理處罰條例第八十七條第二項，
    道路交通案件處理辦法第十九條，裁定如主文。
中    華    民    國    99    年    1     月    14    日
                     交通法庭   法  官  張清洲
上正本證明與原本無異。
如不服本裁定，應於送達後5日內，向本院提出抗告狀。
                                書記官  詹東益
中    華    民    國    99    年    1     月    14    日

司法院資訊處製作；財團法人民間司法改革基金會備份。
